【裁判字號】    99,台上,7278
【裁判日期】    991125
【裁判案由】    公共危險
【裁判全文】
最高法院刑事判決            九十九年度台上字第七二七八號
上  訴  人  莊定謀原名莊英志.
上列上訴人因公共危險案件，不服台灣高等法院中華民國九十九
年九月二十一日第二審判決（九十九年度交上訴字第一一九號，
起訴案號：台灣桃園地方法院檢察署九十九年度偵字第五六七八
號），提起上訴，本院判決如下：
    主  文
上訴駁回。
    理  由
按刑事訴訟法第三百七十七條規定，上訴於第三審法院，非以判
決違背法令為理由，不得為之。是提起第三審上訴，應以原判決
違背法令為理由，係屬法定要件。如果上訴理由書狀並未依據卷
內訴訟資料，具體指摘原判決不適用何種法則或如何適用不當，
或所指摘原判決違法情事，顯與法律規定得為第三審上訴理由之
違法情形，不相適合時，均應認其上訴為違背法律上之程式，予
以駁回。本件原判決維持第一審論處上訴人莊定謀（原名莊英志
）駕駛動力交通工具肇事，致人受傷而逃逸罪刑之判決，駁回其
在第二審之上訴，已詳敘所憑之證據及認定之理由，並對上訴人
所辯各節，如何不足採信，均依據卷內資料予以指駁說明，從形
式上觀察，並無任何違背法令之處。查汽車駕駛人駕駛汽車肇事
致人受傷或死亡，應即採取救護或其他必要措施，並向警察機關
報告，不得駛離，此觀道路交通管理處罰條例第六十二條第三項
規定甚明。上訴人自白認罪不諱，同意行簡式審判程序，第一審
依憑其自白，證人高清華、馮昱茹等人之指證，道路交通事故調
查報告表、壢新醫院診斷證明書等證據調查之結果，認定上訴人
駕駛小客車，疏未注意前車狀況並保持安全距離，自後追撞前方
由高清華所駕駛之小客車，使該車受力衝至對向車道，再撞擊馮
昱茹所騎乘搭載劉坤霖之機車，致馮昱茹、劉坤霖受傷，其撞擊
力甚強，上訴人既已下車察看，豈有不知連環車禍將導致他人受
傷之理，其未協助救護，棄之不顧，逕自離去，確有肇事逃逸之
故意，所為證據之取捨及判斷，無違經驗法則及論理法則，自不
得指為違法；又本件事證明確，上訴人及其選任辯護人於原審審
理時，並無聲請調查證據之事項，原審未再就其他細節為無益之
調查，尤無調查未盡之違法。上訴意旨，對於原判決究竟如何違
背法令，並未依據卷內資料為具體之指摘，徒執前詞，再為事實
上之爭辯，並對原審採證認事用法之職權行使，任意指摘，難謂
已符合首揭法定上訴要件，其上訴違背法律上之程式，應予駁回
。
據上論結，應依刑事訴訟法第三百九十五條前段，判決如主文。
中    華    民    國  九十九  年   十一   月  二十五  日
                      最高法院刑事第九庭
                          審判長法官  花  滿  堂  
                                法官  黃  正  興  
                                法官  洪  昌  宏  
                                法官  王  聰  明  
                                法官  郭  毓  洲  
本件正本證明與原本無異
                                      書  記  官  
中    華    民    國  九十九  年   十一   月  二十九  日
                                                       s

司法院資訊處製作；財團法人民間司法改革基金會備份。
